臺灣高等法院臺中分院刑事判決　　　　94年度上易字第1339號
上　訴　人
即　被　告　乙○○
　　　　　　　　　　5樓之1
上列上訴人因毒品危害防制條例案件，不服臺灣苗栗地方法院94
年度易字第505號中華民國94年08月25 日第一審判決（起訴案號
：臺灣苗栗地方法院檢察署94年度毒偵字第774號、958號），提
起上訴，本院判決如下：
    主  文
原判決撤銷。
乙○○連續施用第二級毒品，累犯，處有期徒刑捌月。扣案之吸
食器壹組沒收。
    事  實
一、乙○○前因施用毒品案件，經台灣苗栗地方法院裁定送觀察
    、勒戒後，認無繼續施用毒品之傾向，經台灣苗栗地方法院
    於八十七年十二月二十四日以八十七年度訴緝字第十六號為
    台灣苗栗地方法院於九十一年二月十八日，以九十一年度易
    字第四十六號判決，判處有期徒刑六月，如易科罰金，以三
    百元折算一日確定，於九十二年四月十日執行完畢。詎乙○
    ○猶不知悛悔，復於前開強制戒治執行完畢後五年內，另基
    於施用第二級毒品甲基安非他命之概括犯意，自九十三年八
    月四日某時起至九十三年九月十二日某時止，先後在苗栗市
    ○○街街三巷二號五樓之一及苗栗市○○路六一七號三統飯
    店八○七號房間內，以將甲基安非他命置於其所有之玻璃球
    吸食器內，以火燒烤後吸食煙霧之方式，連續施用第二級毒
    品甲基安非他命多次 (約一、二週施用一次 )。嗣先於九十
    三年八月五日下午十一時十分許，在苗栗市○○路六一七號
    號三統飯店八○七室內為警執行臨檢查獲並扣得被告所有供
    施用甲基安非他命之玻璃球吸食器一組，經警採其尿液送驗
    結果，呈甲基安非他命陽性反應。再於同年九月十二日，乙
    ○○因係列管毒品人口，經警通知到場於當日下午六時三十
    分許採集尿液送驗結果，亦呈甲基安非他命陽性反應。
二、案經苗栗縣警察局苗栗分局報請臺灣苗栗地方法院檢察署檢
    察官偵查起訴，及移送併案審理。
    理  由
一、上開犯罪事實，業據被告乙○○於本院審理中坦承不諱，其
    於上述時地為警所採尿液經送驗結果確呈甲基安非他命陽性
    反應，有苗栗縣衛生局煙毒尿液檢驗成績書、憲兵司令部刑
    事鑑識中心鑑驗通知書及中山醫學大學附設醫院藥物濫用檢
    測中心尿液檢驗報告各一份在卷可參。被告雖辯稱扣案之吸
    食器是其拾獲，未以之施用甲基安非他命云云，然查被告於
    警訊時即供稱以扣案之吸食器施用甲基安非他命，且扣案之
    安非他命吸食器構造簡單，無何價值，取得容易，既為他人
    所丟棄，被告豈會再以之施用甲基安非他命，況被告就其拾
    獲亦未能提出證據供調查，所辯自不足採。又被告前因施用
    毒品案件，經台灣苗栗地方法院裁定送觀察、勒戒後，認有
    繼續施用毒品之傾向，裁定令入戒治處所施以強制戒治一年
    ，於九十年十月四日起算，九十一年五月十五日停止戒治處
    分執行出所，所餘期間交付保護管束，至九十一年十月三日
    執行期滿未經撤銷視為執行完畢，有台灣高等法院被告前案
    紀錄表在卷可參，本件事證明確，被告犯行應堪認定。
二、核被告所為係犯毒品危害防制條例第十條第二項之施用第二
    級毒品罪行，被告持有毒品甲基安非他命之低度行為為施用
    之高度行為所吸收，不另論科。被告先後多次施用，所為時
    間緊接犯構成要件相同之罪，顯係基於概括犯意反覆施為，
    為連續犯，依刑法第五十六條之規定以一罪論，並加重其刑
    ，又被告前因施用毒品罪行，經台灣苗栗地方法院判處有期
    徒刑六月，如易科罰金，以三百元折算一日確定，於九十二
    年四月十日執行完畢，有台灣高等法院被告前案紀錄表在卷
    可按，五年以內再犯本件有期徒刑以上之罪，為累犯，依法
    遞加其刑。公訴人雖僅起訴被告九十二年九月十二日下午六
    時三十分許為警採尿回溯九十六小時內某時，施用第二級毒
    品安非他命一次之犯行，其餘部分與起訴判罪部分間有連續
    犯之裁判上一罪關係如上述，為起訴效力所及，本院自應併
    予審理。原審予以論罪科刑，固非無見，惟查原審僅認被告
    施用二次甲基安非他命尚有未洽，被告以原審量刑過重為由
    上訴雖無理由，然原審判決既有如上未當之處，應由本院將
    其撤銷改判。爰審酌被告犯罪之動機、目的及施用之期間、
    頻率暨犯罪後之態度等一切情狀，量處如主文第二項所示之
    刑，扣案之吸食器一組係被告所有供施用甲基安非他命使用
    之物，依刑法第三十八條第一項第二款規定宣告沒收。
三、據上論斷，應依刑事訴訟法第三百六十九條第一項前段、第
    三百六十四條、毒品危害防制條例第十條第二項、刑法第十
    一條前段、第五十六條、第四十七條、第三十八條第一項第
    二款，判決如主文。
本案經檢察官甲○○到庭執行職務。
中　　華　　民　　國　　94　　年　　12 　月　  1    　日
            刑事第九庭  審判長法  官  陳  筱  珮
                              法  官  張  國  忠
                              法  官  康  應　龍
上列正本證明與原本無異。
不得上訴。
                              書記官  姚  錫  鈞
中　　華　　民　　國　　94　　年　　12　月　  2 　　　日
                                                    　Ａ
